Images des répertoires du notaire Charles Pierre Antoine Henri Renard pour l'étude V
Archives nationales de France
Images des répertoires du notaire Charles Pierre Antoine Henri Renard pour l'étude V
27 février 1862 - 28 juin 1889
MC/RE/V/22 - MC/RE/V/25
Etude V; Renard, Charles Pierre Antoine Henri
4 registres
Archives nationales de France
Minutes et répertoires: la loi 2008-696 du 15 juillet 2008 relative aux archives a fixé à 75 ans à compter de la date de l'acte, ou à 25 ans à compter de la date du décès de l'intéressé si ce délai est plus bref, le délai de communication des minutes et répertoires des notaires; ce délai est porté à 100 ans à compter de la date de l'acte si le document se rapporte à un mineur (code du Patrimoine, articles L213-2, 4e d et 5e).
Autres documents de l'étude (dossiers de clients, comptabilité...): s'agissant d'archives privées, ces documents sont communicables selon les modalités fixées par le déposant ou le donateur.
Certains documents ne sont pas accessibles sous leur forme originale en raison de leur mauvais état de conservation.
Registres versés aux Archives nationales en 1997.
Images des répertoires de l’étude V
Archives de l'étude V
répertoire d'officier public ministériel
- Répertoire chronologique pour la période du 27 février 1862 au 15 janvier 1869, 27 février 1862 - 15 janvier 1869; MC/RE/V/22; Un registre de 199 feuillets de papier manuscrits, hauteur 35 x largeur 24cm composé de 2 cahiers ayant chacun sa propre numérotation. Le registre est en bon état.
  Registre folioté en 2003 (foliotation non visible à l'écran)
  Le registre contient aussi le répertoire du notaire Cyrus Boudin de Vesvres pour la période du du 4 janvier 1860 au 26 février 1862.
  Le répertoire contient les informations suivantes: 1. le n° de l'acte dans l'année; 2. date du jour; 3. nature de l'acte passé en brevet; 4. nature de l'acte passé en minute; 5. nom, prénom, domicile des parties, indication sur la situation et les prix des biens; 6. date d'enregistrement de l'acte; 7. droits d'enregistrement.
  Attention: seuls les actes passés en minute sont conservés; les actes mentionnés dans le répertoire comme passés en simple brevet (colonne 3) ne sont pas conservés par les notaires et ne sont donc pas versés au Minutier (ils sont remis aux clients).
  répertoire
  - Liste chronologique des actes pour la période du 27 février au 31 décembre 1862, 27 février - 31 décembre 1862; 61 v°-76 r°; 15 feuillets
  - Liste chronologique des actes pour la période du 2 janvier au 31 décembre 1863, 2 janvier - 31 décembre 1863; 76 r°-93 r°; 17 feuillets
  - Liste chronologique des actes pour la période du 2 janvier au 31 décembre 1864, 2 janvier - 31 décembre 1864; 93 r°-111 r°; 18 feuillets
  - Liste chronologique des actes pour la période du 3 janvier au 30 décembre 1865, 3 janvier - 30 décembre 1865; 111 r°-125 r°; 14 feuillets
  - Liste chronologique des actes pour la période du 2 janvier au 31 décembre 1866, 2 janvier - 31 décembre 1866; 125 r°-142 v°; 17 feuillets
  - Liste chronologique des actes pour la période du 2 janvier au 28 décembre 1867, 2 janvier - 28 décembre 1867; 142 v°-166 v°; 24 feuillets
  - Liste chronologique des actes pour la période du 4 janvier au 31 décembre 1868, 4 janvier - 31 décembre 1868; 166 v°-199 r°; 33 feuillets
  - Liste chronologique des actes pour la période du 2 janvier au 15 janvier 1869, 2 janvier - 15 janvier 1869; 199 r°-199 v°; 1 feuillet
- Répertoire chronologique pour la période du 15 janvier 1869 au 13 février 1880, 15 janvier 1869 - 13 février 1880; MC/RE/V/23; Un registre de 300 feuillets de papier manuscrits,hauteur 35 x largeur 24 cm composé de 3 cahiers ayant chacun sa propre numérotation. Le registre est en bon état.
  - Liste chronologique des actes pour la période du 15 janvier au 31 décembre 1869, 15 janvier - 31 décembre 1869; 1 r°-35 v°; 35 feuillets
  - Liste chronologique des actes pour la période du 5 janvier au 26 décembre 1870, 5 janvier - 26 décembre 1870; 35 v°-59 v°; 24 feuillets
  - Liste chronologique des actes pour la période du 9 janvier au 30 décembre 1871, 9 janvier - 30 décembre 1871; 59 v°-74 v°; 15 feuillets
  - Liste chronologique des actes pour la période du 2 janvier au 31 décembre 1872, 2 janvier - 31 décembre 1872; 74 v°-97 v°; 23 feuillets
  - Liste chronologique des actes pour la période du 2 janvier au 31 décembre 1873, 2 janvier - 31 décembre 1873; 97 v°-117 v°; 20 feuillets
  - Liste chronologique des actes pour la période du 2 janvier au 7 décembre 1874, 2 janvier - 7 décembre 1874; 117 v°-144 v°; 27 feuillets
  - Liste chronologique des actes pour la période du 2 janvier au 31 décembre 1875, 2 janvier - 31 décembre 1875; 144 v°-173 v°; 29 feuillets
  - Liste chronologique des actes pour la période du 3 janvier au 30 décembre 1876, 3 janvier - 30 décembre 1876; 173 v°-203 v°; 30 feuillets
  - Liste chronologique des actes pour la période du 2 janvier au 31 décembre 1877, 2 janvier - 31 décembre 1877; 203 v°-229 v°; 26 feuillets
  - Liste chronologique des actes pour la période du 1er janvier au 31 décembre 1878, 1er janvier - 31 décembre 1878; 229 v°-261 v°; 32 feuillets
  - Liste chronologique des actes pour la période du 2 janvier au 31 décembre 1879, 2 janvier - 31 décembre 1879; 261 v°-296 r°; 35 feuillets
  - Liste chronologique des actes pour la période du 2 janvier au 13 février 1880, 2 janvier - 13 février 1880; 296 r°-300 v°; 5 feuillets
- Répertoire chronologique pour la période du 14 février 1880 au 21 mai 1889, 14 février 1880 - 21 mai 1889; MC/RE/V/24; Un registre de 300 feuillets de papier manuscrits, hauteur 35 x largeur 24 cm composé de 3 cahiers ayant chacun sa propre numérotation. Le registre est en bon état.
  - Liste chronologique des actes pour la période du 14 février au 31 décembre 1880, 14 février - 31 décembre 1880; 1 r°-30 v°; 29 feuillets
  - Liste chronologique des actes pour la période du 3 janvier au 31 décembre 1881, 3 janvier - 31 décembre 1881; 31 r°-63 v°; 33 feuillets
  - Liste chronologique des actes pour la période du 5 janvier au 30 décembre 1882, 5 janvier - 30 décembre 1882; 63 v°-96 v°; 33 feuillets
  - Liste chronologique des actes pour la période du 2 janvier au 31 décembre 1883, 2 janvier - 31 décembre 1883; 96 v°-128 r°; 32 feuillets
  - Liste chronologique des actes pour la période du 2 janvier au 31 décembre 1884, 2 janvier - 31 décembre 1884; 128 r°-155 v°; 27 feuillets
  - Liste chronologique des actes pour la période du 2 janvier au 31 décembre 1885, 2 janvier - 31 décembre 1885; 155 v°-187 v°; 32 feuillets
  - Liste chronologique des actes pour la période du 2 janvier au 31 décembre 1886, 2 janvier - 31 décembre 1886; 187 v°-222 r°; 35 feuillets
  - Liste chronologique des actes pour la période du 3 janvier au 31 décembre 1887, 3 janvier - 31 décembre 1887; 222 r°-259 r°; 37 feuillets
  - Liste chronologique des actes pour la période du 1er janvier au 31 décembre 1888, 1er janvier - 31 décembre 1888; 259 r°-289 r°; 30 feuillets
  - Liste chronologique des actes pour la période du 2 janvier au 21 mai 1889, 2 janvier - 21 mai 1889; 289 r°-300 v°; 12 feuillets
- Répertoire chronologique pour la période du 21 mai 1889 au 28 juin 1889, 21 mai 1889 - 28 juin 1889; MC/RE/V/25; Ce répertoire contient 3 feuillets et fait partie d'un registre de 300 feuillets de papier manuscrits, hauteur 35 x 24 cm largeur composé de 3 cahiers ayant chacun sa propre numérotation. Le registre est en bon état.
  Le registre contient aussi le répertoire du notaire Ferdinand Robin pour la période du 29 juin 1889 au 24 avril 1899.
  - Liste chronologique des actes pour la période du 21 mai au 28 juin 1889, 21 mai - 28 juin 1889; 1 r°-3 v°; 3 feuillets